臺灣臺南地方法院民事判決　　　　　　　 99年度婚字第522號
原　　　告　李穆昌
訴訟代理人　徐朝琴律師
被　　　告　鮑文慧
上列當事人間請求離婚事件，經本院於民國100年3月3日言詞辯
論終結，判決如下：
    主      文
原告之訴駁回。
訴訟費用由原告負擔。
    事實及理由
一、原告起訴主張：
（一）兩造於民國78年10月25日結婚，婚後育有長子李其憲、次
      子李懿晉，惟婚後被告即常因經濟、家庭生活等問題，並
      懷疑原告在外與人有染，屢屢與原告發生口角爭論，稍不
      如意，便會以手腳對原告加以攻擊，長期對原告造成精神
      上及身體上之傷害。對於被告屢屢以手腳攻擊原告，原告
      雖一再隱忍，不願計較，惟於99年1月31日下午2時許，被
      告卻變本加厲，私自前往原告任職的臺南市警察局第一分
      局文化派出所翻閱原告個人之辦公桌，從中取走原告保管
      之槍櫃及辦公桌抽屜鑰匙，離去時更要原告同事轉達原告
      稱：如要取回槍櫃及辦公桌抽屜鑰匙，應回家向其索討等
      語，被告如此的作法，不但對原告工作上造成無比的壓力
      與困擾，更會影響身為警員職務風紀上的考評。又於99
      年1月31日下午，當原告進入辦公處所後，同仁便將上情
      告知原告，因此原告便於99年1月31日下午8時許返回住家
      ，請求被告必須歸還槍櫃及辦公桌抽屜鑰匙，否則原告無
      法工作。但當原告提出上開請求時，被告卻在住家一樓客
      廳出手拉扯原告的衣服，並出手掌摑原告臉部20餘下，之
      後，更將原告拉往住家1樓廚房，取出剪刀把原告穿著的
      衣服剪破，並出手抓傷原告胸部及背部，又隨手拿起身旁
      的折疊式涼椅往原告身上砸；原告甩開被告後，隨即爬上
      住家2樓房間換穿衣服，惟當原告走至1樓客廳時，被告就
      將其擅自取走之槍櫃及辦公桌抽屜鑰匙丟還給原告，原告
      拿取鑰匙後，即欲先行離開，不料，被告卻再次出手扯破
      原告的衣服，並拉著原告走進1樓廚房，手持水果刀，揚
      言要與原告同歸於盡云云，原告見狀，遂與身旁的長子李
      其憲合力將被告手中的水果刀奪下。事後，原告遂再度爬
      上2樓房間換穿衣服，當原告下到1樓客廳後，被告又拉著
      原告的衣角，隨著原告一同走出家門，兩人徒步約100 公
      尺後，原告不得已乃甩開被告，立即跑步離開，回到辦公
      處所工作。自原告進入家門開始至離開，時間約歷時2個
      小時。
（二）又原告自79年就任公職以來，每月薪資均全數交由被告打
      理，負責全家日常生活開銷與支出，經濟大權由被告1人
      所掌控，只要原告偶有不同意見，被告就是以爭吵、冷戰
      或打罵收場。79年間，原告父親因罹患糖尿病併發視網膜
      病變，導致眼睛失明，且須定期洗腎，最後更因此遭到截
      肢，長期以來都是由原告母親及重殘弟弟李穆維幫忙照料
      ，因而讓原本不甚寬裕的家境更顯困難；之後，原告父親
      因幫忙原告妹婿擔保銀行借款債務，終使位於高雄縣茄萣
      鄉的住家也遭法院查封拍賣，此後，家中的經濟狀況便每
      下愈況；89年8月28日原告父親在安養院過世，治喪期間
      被告卻以照顧小孩為由未曾回家奔喪，直到出殯當天早上
      ，被告才回家參加喪禮，從未盡到身為長媳的責任與義務
      。為此，原告遂與被告溝通協調，請求共同協助幫忙照料
      原告父親，抑或在經濟上加以資助，惟均無獲得被告善意
      的回應，甚至還遭到斥責，如此不僅造成原告兩面為難，
      也讓原告因無法協助家人而感到身心無比的煎熬。雙方便
      因經濟財務及家庭理念上的不同，多次發生爭吵、冷戰，
      長期以來已造成原告精神上嚴重的困擾與傷害。
（三）另於97年10月間，原告以被告名義購置位於臺南市○區○
      ○街30號住宅，為了就近照料原告母親及弟弟，便安排渠
      等遷住臺南市○區○○街60號，心想兩家居住距離相近，
      被告應可方便探視家人，然兩家雖僅相距數百公尺，被告
      卻不願至原告母親處探望關心家人；97年間，原告母親膽
      結石開刀住院，原告再次向被告勸說，請求幫助照料及援
      助家母，依然未獲被告回應，對於身為人子的原告而言，
      實感萬分的慚愧與不安，最後雙方仍是以口角冷戰收場。
      被告自從與原告結婚時起，全未盡到為人媳婦應有的責任
      與義務，非但不願意幫忙照顧身染重病的父親，縱使連探
      視協助母親及重殘的弟弟也不願意，對於上開種種，身為
      兒子的原告是何等無奈與無助。而98年間，原告因參加空
      中大學員警專班進修，便商請被告能否從薪資帳戶內撥付
      註冊費用，惟被告卻以進修係原告個人行為，且無剩餘款
      項為由，拒絕原告辦理註冊，對於為告如此無理的回應，
      原告深感無奈！原告身為警察人員，平時在外忙於勤務工
      作，常常無法在家與家人多一點相處的時間，惟被告卻因
      此懷疑原告有外遇，時常以此理由辱罵原告，更會因此出
      手傷害原告。原告全心全力為家庭奉獻付出，卻落得被告
      惡言相向，其非但未反省自身的作為，反而卻誣指原告在
      外與人有染，長期以來，其行徑實難令人忍受，已讓原告
      精神上承受無比的壓力與痛苦。
（四）綜上，本件被告一旦稍不如意，便會與原告爭吵，並出手
      傷害原告，更因原告工作職務關係，無法常常在家陪伴家
      人，即無端誣指原告與人有姦情，意圖貶損原告之名譽，
      並破壞原告與兩名子女間之信賴關係，企圖疏離父子間之
      感情，有違夫妻間應有的忠誠，足以使配偶精神上感到痛
      苦，破壞夫妻雙方立於平等之地位，共同經營美滿生活之
      目的，由此可見，兩造婚姻之所以會落到如此地步，實係
      因被告1人所造成，為可歸責之一方，令原告精神及身體
      上長期承受不堪之痛苦，是核被告所為，實已構成不堪同
      居虐待之程度，故爰依民法第1052條第1項第3款之規定，
      訴請判准兩造離婚。另兩造結婚至今，原告未曾懷疑過被
      告在外之行為，然而，被告卻常因原告工作在外，即懷疑
      原告有外遇，與人有染；對於被告一切不合理的行為也一
      再容忍，屢屢與之溝通協調，希望能夠化解彼此的差異，
      但被告始終毫無修好之意，甚至變本加厲，干擾原告公務
      上職務之運作，顯已超出一般人所能忍受的程度。兩造婚
      姻關係之所以會演變至此，全係因被告疑心病過重所致，
      為婚姻破裂可歸責之一方。人生幾何，夫妻本應互信互愛
      、相扶相持，原告1人隻手難以回天，被告迄今尚無任何
      具體改善作為，原告對此婚姻關係實已徹底的絕望，兩造
      婚姻顯難再予維持，婚姻破裂確已無法挽回。原告時今實
      已心力交瘁，已不願、亦難以再與之維持婚姻、共同生活
      。鈞院認被告所作所為尚不符民法第1052條第1項第3款之
      要件，原告亦主張同條第2項之有前項以外之重大事，難
      以維持婚姻者，夫妻之一方得請求離婚之規定，訴請本件
      判決離婚。
二、被告則辯以：
（一）原告約自98年10月起，皆以公務繁忙，須在派出所寢室留
      宿之由，僅偶而回家換衣服後便匆匆離去，未曾在家過夜
      。因2個兒子想念父親即原告，並不斷詢問父親為何不回
      家，被告基於關心原告，於99年1月31日下午前往原告工
      作處即文化派出所探視原告，表達關心及孩子想念父親之
      意，惟當時原告不在工作處所，被告便撥打原告手機，告
      知原告當時被告在其工作處所等待原告。被告於等待時因
      想起原告前曾託被告新配1把鑰匙，遂拉開原告抽屜，見
      內有鑰匙1串及郵局存簿2本、銀行存摺1本，經等候約l個
      小時，原告仍未出現，手機亦關機，詢問所內同事，始知
      原告休假中。為使原告能回家見妻兒且需重配鑰匙，故請
      所內同事轉知原告，被告將鑰匙及存摺先行帶回，請原告
      回家一趟。原告於當日晚上8時左右回家，因原告習慣在
      家都會打赤膊，於是一回到家便把上衣脫掉，幾句爭執後
      ，原告抓著被告的手腕，質問被告為何至其辦公室取走鑰
      匙及存摺，被告因疼痛及恐懼而掙扎反抗，在拉扯時無意
      間抓傷原告，被告並無傷害原告之犯意。
（二）原告與被告於78年10月25日結婚，原告於78年11月初北上
      至警察學校報到，家中經濟全由被告一肩擔起，因被告當
      時在南二公司擔任會計一職，微薄薪資僅約2萬，實無法
      支應家中及被告就學期間之開銷，故向被告之父母請求資
      助，始得以渡過原告就學1年沒有收入之困境，況且在原
      告入伍期間至2人結婚前，被告即協助原告支付之房貸，
      被告之所為皆為使原告能專心於學業上而無後顧之憂。被
      告就讀警校期間，公公因糖尿病視網膜病變，身體狀況不
      佳，被告當時雖懷有身孕，亦經常陪同、攙扶公公進出奇
      美醫院。公公後來因病導致失明、洗腎、截肢到被安置安
      養院，被告皆服侍在旁。89年8月28日公公病逝安養院送
      回永安家中，亦是被告通知原告，後即一家4口趕回永安
      料理公公後事，治喪期間因孩子在臺南就學，被告便於臺
      南、永安二地往返，除照顧孩子以外，皆陪同婆婆、小叔
      一家人守喪。
（三）於97年10月購置府東街30號之房子，係由被告向被告父母
      借約110萬支付頭期款，並貸款250萬，當時每月需繳房貸
      12,904元，另需繳納原告以被告妹妹名義向土銀借款40
      萬元，每月需償還6,000元，家中開銷、保險費、孩子的
      補習費..等等，原告每月薪資約6萬，雖將提款卡交由被
      告處理，唯原告每月有向被告拿回至少3萬元（含給原告
      父母）之薪資，所剩薪資實無法支應所須開銷，故被告經
      常需仰賴娘家資助。而被告之婆婆於膽結石開刀住院前，
      經常半夜送醫急診，皆由被告及原告之弟弟（即小叔）一
      同前往成大醫院，又因小叔上大夜班，便由被告1人全程
      留在醫院照顧婆婆，而原告卻於凌晨帶著滿身的酒味與朋
      友至急診室探視一下，便以公事繁忙離去。原告參加空大
      警員專班進修，共註冊3次，該學費皆由被告提領錢交原
      告註冊，後因其個人因素無法完成學業，實非被告之因。
（四）原告從當警察之後，便長期在外交際，被告對於原告背離
      家庭和諧之行為，雖手中握有迷途第三者提供之證據，亦
      僅能容忍，無言以對。原告的確跟別人有外遇，被告有問
      過原告，原告亦有承認，而且有原告外遇對象有傳簡訊給
      被告，被告也有女生傳給原告的簡訊。被告有請求原告主
      管協助，因為原告從99年1月30日離家後就對家裡的事情
      不聞不問，但被告沒有向原告主管投訴原告有外遇。其餘
      原告的不實指控，被告也是深感無奈，因家中尚有2子，
      為了孩子，仍希望能維持一個家的圓滿，為此，請求駁回
      原告之訴。
三、得心證之理由：
（一）原告主張兩造於78年10月25日結婚，婚後並育有長子李其
      憲、次子李懿晉，現雙方婚姻關係仍存續中等情，業據其
      提出戶籍謄本2份在卷為憑，且為被告所不爭執，堪信屬
      實。
（二）原告主張兩造間存有民法第1052條第1項第3款之離婚事由
      ，惟按當事人主張有利於己之事實者，就其事實有舉證之
      責任，民事訴訟法第277條本文定有明文；是民事訴訟如
      係由原告主張權利者，應先由原告負舉證之責，若原告先
      不能舉證以證實自己主張之事實為真實，則被告就其抗辯
      事實即令不能舉證，或其所舉證據尚有疪累，亦應駁回原
      告之訴。又按夫妻之一方受他方不堪同居之虐待，固得請
      求離婚，惟原告對於此項虐待事實，除依法律規定無庸舉
      證外，自應負舉證責任。而所謂不堪同居之虐待，係指予
      以身體上或精神上不可忍受之痛苦，致不堪繼續同居者而
      言，如非客觀上已達於此程度，不容夫妻之一方，以主觀
      之見解，任意請求與他方離婚；且應就具體事件，衡量夫
      妻之一方受他方虐待所受侵害之嚴重性，斟酌當事人之教
      育程度、社會地位、及其他情事，是否已危及婚姻關係之
      維繫以為斷，若受他方虐待已逾越夫妻通常所能忍受之程
      度而有侵害人格尊嚴與人身安全者，即不得謂非受不堪同
      居之虐待，最高法院37年上字第6882號、34年台上字第39
      68號判例及86年度臺上字第2911號判決同此見解。經查：
    1.本件原告主張於99年1月31日下午2時許，被告前往原告當
      時任職之派出所取走原告保管之槍櫃及辦公桌抽屜鑰匙，
      並要原告同事轉達原告稱：如要取回槍櫃及辦公桌抽屜鑰
      匙，應回家向其索討等語，當原告於同日下午8時許返家
      要求被告返還時，被告竟出手拉扯原告的衣服及掌摑原告
      臉部20餘下，後更取出剪刀把原告穿著的衣服剪破，並出
      手抓傷原告胸部及背部，又隨手拿起身旁的折疊式涼椅砸
      向原告，另手持水果刀，揚言要與原告同歸於盡，然經原
      告與長子李其憲合力奪下水果刀等情，此為被告所否認，
      被告並辯以：伊99年1月13日係因原告久未返家，伊希望
      原告返家，才會拿走原告整串鑰匙，但伊不知道裡面有原
      告槍櫃及辦公室的鑰匙；當日兩造在家中衝突時，伊只有
      抓傷原告，但伊沒有打原告的臉20下，也沒有剪破原告的
      衣服，也沒有用涼椅丟原告，更沒有拿水果刀要跟原告同
      歸於盡等語。本件原告雖請求傳訊證人即原告之同事盧厚
      誠及兩造之子女李其憲到庭證明上情，然：
    (1)證人盧厚誠到庭證述：「（證人與原告是否曾經同事過？
      在何處？）是，在文化派出所。」、「（你記得99年1月
      30日下午被告有到文化派出所搜原告的抽屜？）有。被告
      進來說要找原告，我不認識被告，我同事說被告是原告的
      老婆，原告不在，被告就直接到原告的座位去搜原告的抽
      屜，然後就拿走一串鑰匙，然後對我們說如果原告要拿鑰
      匙就來找我拿。」、「（被告有沒有說要辦公要拿鑰匙，
      找被告拿？）我忘記了。」、「（被告進來後，證人有無
      做何處理？）我有報告所長，所長只是叫我注意被告有沒
      有其他動作，我有告訴所長被告拿走一串鑰匙，所長沒有
      說什麼。」、「（被告離開之後，你們有沒有通知原告？
      ）我們其他同事有通知原告。」、「（事後原告有沒有回
      派出所？）我換班了，我不知道。」、「（被告當日進入
      派出所時，除了表示要找原告以外，有沒有說其他話？）
      沒有，我們跟被告說原告不在，被告就到原告的座位打開
      抽屜拿鑰匙就走了，走的時候說原告要拿鑰匙來找我拿。
      」等語（見本院100年1月13日言詞辯論筆錄）。稽之證人
      盧厚誠前開所述，被告雖有於99年1月30日前往原告辦公
      處所取走一串鑰匙，然證人盧厚誠既僅聽聞被告表示原告
      要拿回鑰匙就來找被告拿，堪認縱然被告取走之鑰匙中確
      實包含原告保管之槍櫃及辦公桌抽屜鑰匙，然被告前揭辯
      稱其並不知道其取走之鑰匙，係原告保管之槍櫃及辦公桌
      抽屜鑰匙，應非被告捏造所為之語。況衡諸常情，一般警
      所保管槍櫃鑰匙均有其安全管理程序，是倘若被告取走之
      鑰匙中包括原告任職警所之槍櫃鑰匙，且被告復向原告同
      事表示如原告要取回槍櫃及辦公桌抽屜鑰匙，應回家向其
      索討等語，則在原告任職處所之同事及主管目睹或知悉被
      告取走之物係該所之槍櫃鑰匙時，應會當場出面制止，抑
      或事後立即啟動相關機制追回該槍櫃鑰匙，然由原告同事
      即證人盧厚誠目睹被告在其面前取走鑰匙時，以及證人盧
      厚誠有向原告主管報告被告取走原告之鑰匙一串後，原告
      同事及其主管均未採取任何保全措施，此與原告陳稱被告
      有向其同事要求轉達其所取走之物係原告保管的槍櫃及辦
      公桌抽屜鑰匙等情，即有不符，足認原告主張被告故意取
      走原告職務上保管之槍櫃及辦公桌抽屜鑰匙一節，顯與事
      實有違。是本件原告主張被告於99年1月30日，係故意取
      走其職務上保管之槍櫃及辦公桌抽屜鑰匙，即乏證據證明
      。而本件被告取走前開鑰匙，既係因原告已有相當時日未
      返家，被告為逼使原告返家所為，而被告該舉措或有不當
      ，然此無非係夫妻間婚姻生活中所生摩擦之一般事項，尚
      難認業已對原告造成精神上不可忍受痛苦之虐待行為。
    (2)再者，證人李其憲另到庭證述：「（99年1月31日有無目
      睹兩造衝突過程？）我沒看到。」、「（原告陳稱於99年
      1 月31日被告有手持水果刀揚言要跟原告同歸於盡，所以
      原告就和你一起將被告手上的水果刀奪下，有無此事？）
      我人在房間，我根本就沒有出去。」、「（你當日是否一
      直在房間？）是，我都在房間，我只有聽到我爸媽在吵架
      ，吵的內容我不知道，因為我一直在打電腦，我也有放音
      樂，只知道他們在吵架，不知道他們在吵什麼。」、「（
      兩造在吵架時，你為何不會想去制止？）我不想插手大人
      的事。」、「（事後你父母有沒有跟你講他們吵架的原因
      和過程？）沒有。」、「（你當日有看到你爸爸嗎？）有
      ，當天是我媽媽先回家，我媽媽回家沒有跟我說什麼，後
      來我爸爸就回來，我爸爸回來也沒有跟我說什麼，在他們
      吵架之前我就先進房間，後來他們吵完，我爸爸就離家，
      我就一直在房間，我後來都沒有看到我爸爸。」等語（見
      本院100年1月25日言詞辯論筆錄）。審酌證人李其憲於本
      院審理時，對本院所詢問之事項均能理解其內容，並依問
      題之意旨而詳為陳述內容，顯見證人李其憲心智已達一定
      成熟程度，且證人復為被告之子女，衡情斷不致於羅織其
      事，應認其之證言應屬可信。而參之上開證人李其憲之證
      言，證人李其憲於99年1月31日當日除未目睹兩造衝突過
      程，且亦未與原告合力將被告手中水果刀奪下，則原告指
      陳被告當日有出手拉扯原告的衣服及掌摑原告臉部20餘下
      ，後更取出剪刀把原告穿著的衣服剪破，並出手抓傷原告
      胸部及背部，又隨手拿起身旁的折疊式涼椅砸向原告，並
      手持水果刀，揚言要與原告同歸於盡等情，即無法證明。
      再者，倘若當日兩造衝突過程若如原告指述之情，則以被
      告已經持刀威脅雙方生命安全之激烈衝突情形，當時在房
      間之證人李其憲應會聞聲出來制止，或原告亦應會要求證
      人李其憲出來一起安撫被告之情緒或協同處理被告該過激
      行為，然由證人李其憲於兩造當日爭吵時一直待在房間，
      可見當日兩造即便有所衝突，然亦應屬一般夫妻間共同生
      活所生之爭執事項，亦未達夫妻一方對他方施以身體上無
      法忍受之虐待行為。
    (3)基上，兩造於99年1月31日縱有發生衝突，然依原告所舉
      證人盧厚誠及李其憲所述之情，尚未達致夫妻之一方受他
      方不堪同居虐待之程度。
    2.又原告主張被告無端誣指原告與人有姦情，意圖貶損原告
      之名譽云云，被告雖不否認伊有指陳原告外遇之事實，然
      辯稱伊有問過原告，原告亦有承認，而且有原告外遇對象
      傳簡訊給伊，伊也有女生傳給原告的簡訊等語。經查：
    (1)稽之被告所提出之簡訊內容分別為「我不是要告狀，只是
      不爽他的做法，跟你分居正合他意，他可以光明正大入住
      那女人的香閨，還帶她去旅行；更大方把她介紹給所有朋
      友認識；當初我真的以為他跟我分手是想挽救他的婚姻和
      家庭，結果我錯了，所以我把我知道的事情都告訴妳，因
      為我不想看他繼續錯下去；也不想看那些女人為他傻下去
      ；對他我不在倦戀也不在有愛；所以請放心。」、「你再
      不回電，我不會打給你了，你叫鮑文慧跟我說不要再打到
      警局鬧你可以我答應她，我現在又住回臺南住，我會每天
      從早上去警局等到你出現，然後跟你吵到同歸於盡，我會
      每天出現，不相信嗎？再拿電話叫你鮑文慧跟我講吧！或
      許我不會再去找你了！」等，由上開簡訊內容所傳達之意
      旨，堪認被告指陳原告與配偶以外之女子有不正當之往來
      ，並非毫無憑據。而被告既為原告之妻，其接收到不明女
      子傳給其之上開簡訊，或發現先生即原告手機中有該等內
      容之簡訊，因此質疑原告是否與不明女子間有逾越有配偶
      之人與異性友人交往之分際，並詢問原告或要求原告解釋
      ，當屬身為原告配偶之正當權利行使，且原告復未舉證證
      明被告於該過程中，有對原告確有施以身體上精神上不可
      忍受之虐待，致侵害原告人格尊嚴，而危及兩造婚姻關係
      之維繫，是原告主張以此主張受有被告不堪同居之虐待而
      請求離婚，當無理由。
    (2)再者，據證人即原告任職原臺南市警察局第一分局之長官
      陳超到庭證述：「（證人你是否有跟原告同事過？在何
      處？）有，我當時是第一分局二組的巡官，原告是我轄下
      文化派出所的員警。」、「（你有沒有印象被告曾經向你
      們單位申訴原告有外遇的事情？）有印象。」、「（當時
      被告有沒有提出任何事證？）這件事情不是我處理。」、
      「（你事後都沒有處理？）沒有。」、「（如果有被申訴
      的話會不會對原告有風紀列管的情形？）如果查有實證的
      話會被風紀列管。」、「（如果被風紀列管的話，會不會
      對原告造成考績、升遷的影響？）會，但需要查有實證，
      如果只是檢舉申訴，沒有影響。」、「（當時被告申訴之
      後，原告有沒有被主管調查？）我不知道。」、「（你是
      否知道調查結果？）不知道。因為被告沒有來我們組裡面
      提出其他事證，我們的部分就結束了，因為被告是打電話
      來的，我們請她來組裡面做訪談，她沒有來，就我們組的
      部份就沒有立案，所以沒有結案的問題。」等語綦詳（見
      本院100年1月13日言詞辯論筆錄）；且證人李其憲亦證述
      ：「（被告曾經有因原告在外有不當交往情況，所以有到
      原告服務的機關陳情，這部份你知道嗎？）這部份我有跟
      著我媽媽去。我是99年年底才知道的，因為我爸爸沒有付
      生活費及學費，至於我爸爸在外面有什麼交往情況，我媽
      媽沒有跟我說，我不清楚，我陪我媽媽到我爸爸服務的機
      關去找我爸爸的長官，主要是希望長官能夠協助我媽媽拿
      到我爸爸給的生活費。」等語明確（同見本院100年1月25
      日言詞辯論筆錄）；另經本院函詢原告曾任職及現任職之
      臺南市政府警察第一分局及第二分局，該等分局均未存查
      被告向原告任職主管陳情原告外遇之相關資料及調查結果
      ，此有臺南市政府警察局第一分局100年2月9日南市警一
      刑字第1000002657號函及臺南市政府警察局第二分局100
      年2月8日南市警二偵字第1000012102號函在卷可稽。是由
      上開證人證言及原告任職單位之回函，佐以原告亦自承在
      離家後，即將本來交給被告使用之薪資帳戶另外申領新存
      簿，致被告無法自該薪資帳戶提領款項，原告僅直接交給
      兩造子女零用金等語，可認被告或有前往原告服務單位口
      頭請求原告長官協助，然其主要目的應只是希望原告支付
      家庭生活費用，而非係誣指原告有外遇行為，並意圖使原
      告受到任職機關之不當懲處。故原告指陳被告有向原告服
      務單位誣指其外遇之陳情舉止，亦非事實。
    (3)縱核上開事證，雖被告確有因不明簡訊而質疑原告在外與
      人有染，然衡以配偶一方收到此種簡訊，因此質疑他方並
      使雙方因此發生婚姻中之摩擦，此屬在所難免之情事，而
      本件依上開調查所得，既無法認定被告有故意誣稱原告與
      他人通姦，使原告感受精神上之痛苦致不堪繼續同居者，
      並已構成原告受到被告之重大侮辱，而使原告精神上受有
      不可忍受痛苦之情，是原告指稱上情業已構成不堪同居之
      虐待，亦屬無據。
    3.又原告另指陳原告將每月薪資交由被告，然被告除未協同
      照料原告父母及弟弟，亦未在經濟上資助困窘之原告夫家
      ，甚且原告參加空中大學員警專班進修，被告亦不願意支
      應款項讓原告辦理註冊，致兩造多次發生爭吵及冷戰，長
      期以來已造成原告精神上嚴重的困擾與傷害云云，然此為
      被告所否認，被告並辯以其有善盡照護原告家人之責，且
      亦有讓原告拿款項支應夫家開銷，亦有為原告繳納註冊費
      用等語。經查，原告主張上情，既為被告所否認，而原告
      並未提出相關證據以實其說，是尚難認原告前開主張為真
      ，並進而認定被告有在兩造因上開事項爭執過程中，對原
      告施以身體上或精神上不可忍受之虐待，而危及兩造婚姻
      關係之維繫。是原告以此主張受有被告不堪同居之虐待，
      自屬無據。
    4.綜合上情，兩造婚姻間相處雖不盡融洽，但夫妻共同生活
      發生摩擦在所難免，本件依原告主張之情節觀之，被告之
      行為有何造成原告精神上的痛苦而予虐待，並進而侵害原
      告人格尊嚴及人身安全，而達原告不可忍受之地步，故原
      告僅憑主觀認定及感受，認兩造就婚姻及家庭間事項之爭
      執情事，已達不堪同居虐待之程度，而依民法第1052條第
      1 項第3款之事由請求判決離婚，非無可議。從而，原告
      請求依民法第1052條第1項第3款不堪同居之虐待之事由請
      求判決離婚，即無理由。
（三）原告另主張兩造間尚存有民法第1052條第2項之離婚事由
      ，然按民法第1052條第2項規定，有同條第1項以外之重大
      事由，難以維持婚姻者，夫妻之一方得請求離婚。又前開
      規定難以維持婚姻之重大事由，須係同條第1項所列10款
      原因以外之事由，始足當之，同一事由不構成該10款所列
      要件者，即無再依該條第2項規定訴請離婚之餘地，最高
      法院85年臺上字第143號判決要旨可稽。查本件原告主張
      兩造間有難以維持婚姻之重大事由存在，其理由無非係謂
      ：若本院認原告前開家庭暴力行為並未達民法第1052條第
      1項第3款之要件，原告亦主張同條第2項之有前項以外之
      重大事由等語。然本件原告前開主張其有不堪被告同居之
      虐待等事實，既然未能證明為真實，已如前述，原告援引
      同一事實，主張兩造間有難以維持婚姻之重大事由存在，
      於法即有未合。且查兩造於婚姻生活中確有互動不佳之情
      ，惟夫妻來自不同家庭，在不同的環境下成長，對事物的
      看法未難求一致，彼此間因溝通不良而起爭執，為任何夫
      妻都可能發生之事，而依本件原告所舉之事證，亦難認兩
      造婚姻存有有難以維持之重大事由，故原告憑其主觀之標
      準，認兩造有難以維持婚姻之重大事由，依民法第1052條
      第2項規定訴請判決離婚，自難遽准。
四、兩造其餘之攻擊或防禦方法及未經援用之證據，經本院斟酌
    後，認為均不足以影響本判決之結果，自無逐一詳予論駁之
    必要，併此敘明。
五、結論：本件原告之訴為無理由，依民事訴訟法第78條，判決
    如主文。
中    華    民    國   100    年    3     月    17    日
                      家事法庭  法  官  楊佳祥
以上正本係照原本作成。
如對本判決上訴，須於判決送達後20日之不變期間內，向本院提
出上訴狀。如委任律師提起上訴者，應一併繳納上訴審裁判費。
中    華    民    國   100    年    3     月    17    日
                                書記官  葉芳如